【裁判字號】    97,上訴,66
【裁判日期】    970325
【裁判案由】    毒品危害防制條例
【裁判全文】
臺灣高等法院臺南分院刑事判決          97年度上訴字第66號
上  訴  人
即  被  告  甲○○
上列上訴人因毒品危害防制條例案件，不服臺灣臺南地方法院96
年度訴字第1387號中華民國96年12月12日第一審判決（起訴案號
：臺灣臺南地方法院檢察署96年度毒偵字第2522號），提起上訴
，本院判決如下：
    主  文
上訴駁回。
    事  實
一、甲○○於民國（下同）87年間因施用毒品，經臺灣臺南地方
    法院87年度毒聲字第1018號裁定令入觀察勒戒處所觀察勒戒
    ，認有繼續施用毒品之傾向，為臺灣臺南地方法院87年度毒
    聲字第1254號裁定令入戒治處所強制戒治，嗣經臺灣臺南地
    方法院檢察署檢察官以88年度戒毒偵字第129號為不起訴處
    分。甲○○嗣於92年間，再度施用毒品，為臺灣臺南地方法
    院92年度毒聲字第136號裁定令入戒治處所強制戒治，於92
    年9月24日停止戒治釋放出所，刑罰部分經台灣台南地方法
    院檢察署檢察官以92年度營毒偵字第31號提起公訴，為臺灣
    臺南地方法院92年度訴字第168號判決判處有期徒刑1年確定
    （確定日期：92年4月11日）。甲○○嗣又因施用毒品，為
    臺灣臺南地方法院93年度訴字第207號判處有期徒刑1年2月
    確定（確定日期：93年4月12日）；另因違反槍砲彈藥刀械
    管制條例經臺灣臺南地方法院93年度訴字第288號判處有期
    徒刑1年2月、併科罰金新台幣（下同）9萬元確定（確定日
    期：93年6月7日）上開二罪經定執行刑為2年2月、併科罰金
    9萬元確定，與上開臺灣臺南地方法院92年度訴字第168號施
    用毒品案件所處有期徒刑1年接續執行，於95年6月15日假釋
    出監，所餘刑期付保護管束，甫於96年1月23日保護管束期
    滿，未經撤銷假釋，其未執行之刑以已執行論而執行完畢。
二、詎甲○○猶未戒除施用毒品之惡習，於96年8月22日10時許
    ，在其位於臺南市○區○○街14號之住處內，以將海洛因摻
    水置入針筒內注射之方式，施用第一級毒品海洛因1次；另
    於上開時、地，與其友人將安非他命置於玻璃管內以酒精燈
    燒烤一起吸食其煙霧之方式，施用第二級毒品安非他命1次
    。嗣於96年8月23日21時20分許，甲○○因行跡可疑在臺南
    市○○區○○路與康樂街口前為警盤檢攔查，當場查獲注射
    針筒2支及海洛因1小包（淨重0.74公克、空包裝重0.43公克
    ）扣案，並經其同意採尿送驗後，檢驗結果呈嗎啡及甲基安
    非他命陽性反應，始查悉上情。
三、案經臺南市警察局第二分局報告台灣台南地方法院檢察署檢
    察官偵查起訴。
    理  由
一、訊據被告甲○○固坦承施用第一級毒品海洛因之行為，惟矢
    口否認有何施用第二級毒品安非他命之犯行辯稱可能是同在
    房間內之朋友施用安非他命，伊無意中吸到二手毒品所致云
    云。
二、惟查，被告被告甲○○如何於上開時地，施用第一級、第二
    級毒品之事實，業據被告甲○○於警詢、偵查中及原審審理
    時坦承不諱。被告甲○○之尿液經送請鑑定結果呈嗎啡及安
    非他命陽性反應，有台南市警察局第二分局偵辦毒品危害防
    制條例送驗尿液及年籍對照表、詮昕科技股份有限公司濫用
    藥物尿液檢驗報告各一紙，附卷可稽。又扣案之海洛因1小
    包（海洛因淨重0.74公克、空包裝袋重0.43公克），經送請
    法務部調查局鑑定結果，確為海洛因，有法務部調查局96年
    9月16日調科壹字第09623067980號鑑定書乙紙為證。此外，
    復有注射針筒2支扣案可資佐證。足證被告於警詢、偵查中
    及原審審理時之自白與事實相符。被告於本院審理時翻異前
    詞，否認施用第二級毒品安非他命，顯係事後卸責之詞，不
    足採信。綜合被告供述與各該事證，足證被告確有施用第一
    級毒品海洛因與第二級毒品安非他命之事實，其自白核與事
    證相符，犯行堪予認定。
三、按海洛因、安非他命係毒品危害防制條例第2條第2項第1款
    、第2款所明定之第一級、第二級毒品，禁止非法持有及施
    用。核被告所為，係違反毒品危害防制條例第10條第1項、
    第2項之施用第一、二級毒品罪。其施用前後持有第一級毒
    品海洛因之低度行為，應為其施用之高度行為所吸收，均不
    另論罪。所犯上開二罪間，犯意各別，行為互殊，罪名不同
    ，應分論併罰。
四、經查，被告於87年間因施用毒品，經臺灣臺南地方法院87年
    度毒聲字第1018號裁定令入觀察勒戒處所觀察勒戒，認有繼
    續施用毒品之傾向，為臺灣臺南地方法院87年度毒聲字第12
    54號裁定令入戒治處所強制戒治，嗣經臺灣臺南地方法院檢
    察署檢察官以88年度戒毒偵字第129號為不起訴處分。被告
    嗣於92年間，再度施用毒品，為臺灣臺南地方法院92年度毒
    聲字第136號裁定令入戒治處所強制戒治，於92年9月24日停
    止戒治釋放出所，刑罰部分經臺灣臺南地方法院檢察署檢察
    官以92年度營毒偵字第31號提起公訴，為臺灣臺南地方法院
    92年度訴字第168號判決判處有期徒刑1年確定（確定日期：
    92年4月11日）。嗣又因施用毒品，為臺灣臺南地方法院93
    年度訴字第207號判處有期徒刑1年2月確定（確定日期：93
    年4月12日）；另因違反槍砲彈藥刀械管制條例經臺灣臺南
    地方法院93年度訴字第288號判處有期徒刑1年2月、併科罰
    金新台幣（下同）9萬元確定（確定日期：93年6月7日），
    上開二罪經定執行刑為2年2月、併科罰金9萬元，並與上開
    臺灣臺南地方法院92年度訴字第168號施用毒品案件所處有
    期徒刑1年接續執行，於95年6月15日假釋出監，所餘刑期付
    保護管束，甫於96年1月23日保護管束期滿，未經撤銷假釋
    ，其未執行之刑以已執行論而執行完畢，有臺灣高等法院被
    告前案紀錄表在卷足憑。被告係因施用毒品受刑之執行完畢
    後，於五年內故意再犯本件有期徒刑以上之施用毒品罪，為
    累犯，應分別依刑法第47條第1項加重其刑。
五、原審以被告甲○○施用第一級、二級毒品，罪證明確，因予
    適用毒品危害防制條例第10條第1項、第2項、第18條第1項
    前段，刑法第47條第1項、第51條第5款之規定，並審酌被告
    顯然未因前開罪刑之執行而知所警愓，革除惡習及被告施用
    毒品犯行，在性質上屬自我戕害身心健康之行為，對社會大
    眾尚不致造成重大危害，及其犯後坦承犯行，態度良好等一
    切情狀，分別量處有期徒刑八月、六月，並定其應執行之刑
    為有期徒刑一年。並說明扣案海洛因（淨重0.74公克）為查
    獲之第一級毒品，應依毒品危害防制條例第18條第1項前段
    沒收銷燬之，空袋1只與尚未拆封之注射針筒2支均為被告所
    有，其空袋係裝上開海洛因之用，注射針筒2支為預備施打
    海洛因之用，已據被告供述在卷（參見原審卷第33頁筆錄）
    ，均應依刑法第38條第1項第2款沒收之。
六、本院經核原判決認事用法，均無違誤，量刑亦稱妥適。被告
    上訴意旨略以：可能是同在房間內之朋友施用安非他命，伊
    無意中吸到二手毒品所致云云，為無理由，應予駁回。
據上論結，應依刑事訴訟法第三百六十八條，判決如主文。
本案經檢察官劉得鉦到庭執行職務。
中    華    民    國    97    年    3     月    25    日
                  刑事第六庭    審判長法  官  蔡崇義
                                      法  官  董武全
                                      法  官  曾文欣
以上正本證明與原本無異。
施用第二級毒品罪不得上訴。
施用第一級毒品罪如不服本判決，應於收受本判決後十日內向本
院提出上訴書狀。其未敘述上訴理由者並得於提起上訴後十日內
向本院補提理由書狀（均須按他造當事人之人數附繕本）「切勿
逕送上級法院」。
                                      書記官  李育儒
中    華    民    國    97    年    3     月    26    日
附錄所犯法條：
毒品危害防制條例第10條第1項、第2項
施用第一級毒品者，處6月以上5年以下有期徒刑。
施用第二級毒品者，處3年以下有期徒刑。


司法院資訊處製作；財團法人民間司法改革基金會備份。
